【裁判字號】    99,交聲,1269
【裁判日期】    991217
【裁判案由】    聲明異議
【裁判全文】
臺灣彰化地方法院交通事件裁定        99年度交聲字第1269號
移送機關    交通部公路總局臺中區監理所彰化監理站
異議人即
受處分人    楊禎瑋
上列異議人即受處分人因違反道路交通管理處罰條例案件，對於
交通部公路總局臺中區監理所彰化監理站民國99年11月29日彰監
四字第裁64-A00000000號處分不服，聲明異議，本院裁定如下：
    主  文
異議駁回。
    理  由
一、原處分意旨略以：異議人即受處分人楊禎瑋於民國99年10月
    8 日下午2 時29分，駕駛車牌號碼2912-WE 號自用小客車在
    臺北市○○○路○段228 巷口，因「駕車行經有燈光號誌管
    制之交岔路口闖紅燈」之違規，為臺北市政府警察局大安分
    局交通分隊（下稱原舉發單位）員警以北市警交大字第A000
    00000 號舉發違反道路交通管理事件通知單（下稱系爭通知
    單），逕行舉發。異議人於99年11月16日誤向原舉發單位提
    出陳述，經原舉發單位於99年11月22日以北市警安分交字第
    09934152100 號函覆上開車輛於紅燈亮起0.9 秒後壓過路口
    感應線圈且於2.4 秒後以時速17公里往前左轉彎行駛，違規
    紅燈左轉事實明確，舉發尚無違誤。本案「微電腦闖紅燈及
    測速自動照相設備」感應線圈係埋設於路面，該採證地點設
    有車輛車輪感應器，車輛必須在紅燈時，輾壓固定式電腦自
    動照相機之感應線圈，始會啟動相機拍照採證，據此2912-W
    E 號車於紅燈亮起後超越停止線壓過路口感應線圈往前左轉
    彎行駛，紅燈左轉之違規行為，至為明確等語，移送機關即
    原處分機關交通部公路總局臺中區監理所彰化監理站（下稱
    原處分機關）遂並以異議人違反道路交通管理處罰條例第53
    條第1 項、第63條第1 項第3 款規定，依違反道路交通管理
    事件統一裁罰基準及處理細則第41、43、44、67條規定，於
    99年11月29日，以彰監四字第裁64-A00000000號違反道路交
    通管理事件裁決書（下稱系爭裁決書）裁處罰鍰新臺幣（下
    同）2,700 元罰鍰，記違規點數3 點等語。
二、聲明異議意旨略以：異議人當時開車途經信安街路口，當時
    路口交通號誌為綠燈，欲向左轉，因當時對向車流連續無法
    即時左轉，遂於停止線外等候對向車輛通過，不料此時燈號
    突然轉為紅燈，如車輛仍停留於停止線外將會造成交通意外
    ，且若不駛離亦屬紅燈越線之違規行為，遂於紅燈後仍向左
    轉彎，以致有如舉發之照片，爰提起本件異議等語。
三、按汽車駕駛人，行經有燈光號誌管制之交岔路口闖紅燈者，
    處新臺幣1,800元以上5,400元以下罰鍰。又汽車駕駛人有下
    列各款所列條款之一者，除依原條款處罰鍰外，並予記點：
    三有第53條情形之一者，各記違規點數3 點。道路交通管理
    處罰條例第53條第1 項、第63條第1 項第3 款分別定有明文
    。次按標線依其型態原則上分類如左：一線條以實線或虛線
    標繪於路面或緣石上，用以管制交通者，原則上區分如左：
    (三)白實線設於路段中者，用以分隔快慢車道或指示路面範圍
    ；設於路口者，作為停止線；設於路側者，作為車輛停放線
    ；設於同向分隔島兩側者，用以分隔同向車流。又行車管制
    號誌各燈號顯示之意義如左：五圓形紅燈(一)車輛面對圓形紅
    燈表示禁止通行，不得超越停止線或進入路口，道路交通標
    誌標線號誌設置規則第149 條第1 項第1 款第3 目、第206
    條第5 款第1 目亦有明訂。
四、經查：
    (一)異議人於99年10月8 日下午2 時29分，駕駛車牌號碼2912
      -WE 號自用小客車，沿臺北市○○○路○段內側車道（左
      轉車道）行駛至和平東路三段228 巷口，於紅燈亮起後第
      0.9 秒攝得異議人所有上開車輛之後輪正行駛越過停止線
      ，復於紅燈亮起後第2. 4秒攝得異議人之上開車輛以時速
      17公里的速度向左轉駛往信安街之方向，為異議人所不否
      認，有聲明異議狀及採證照片2 紙在卷可考，堪以認定。
    (二)查臺北市○○○路○段與和平東路三段228 巷路口所設置
      之交通違規自動採證照相儀器，係依行車管制號誌轉換成
      紅燈後始啟動儀器照相採證，該路口行車管制號誌由黃燈
      轉換成紅燈所需秒差為3.0 秒（如採證照片所示Y30【0字
      較小】），而異議人於99年10月8 日下午2 時29分行經上
      開路口，車身已將進入行人穿越道，且車後輪正駛越停止
      線，當時行車管制號誌已轉換成紅燈0.9 秒（如第1 張採
      證照片顯示R009【9 字較小】），而於1.5 秒後即行車管
      制號誌已轉換成紅燈2.4 秒（如第2 張採證照片顯示R024
       【4字較小】）時，異議人仍以時速17公里（依第2 張採
      證照片左上角顯示V=17）向左轉駛往信安街方向等情，此
      有臺北市政府警察局大安分局99年11月22日北市警安分交
      字第09934152100 號函及所附採證照片2 紙在卷可考。顯
      見異議人之車輛係於行車管制燈號由黃燈轉變為紅燈之後
      ，尚未完全通過停止線，而係於轉為紅燈後仍繼續跨越穿
      過停止線甚明，是其確有駕車行經有燈光號誌管制之交叉
      路口闖紅燈之違規行為，堪以認定。
    (三)至異議人雖辯稱：綠燈時異議人已經在停止線外，但臨時
      燈號變成紅燈，並不是紅燈後才超過停止線云云。然依據
      測速照相之照片顯示，紅燈後0.9秒拍攝第一次照片，異
      議人之車輛前輪已經超過停止線，後輪還在停止線內，又
      當時異議人前方並無任何車輛阻擋，所以異議人必定是紅
      燈後才超越停止線，進而闖紅燈左轉。是異議人所辯上情
      ，乃卸責之詞，要無足取。
五、綜上所述，異議人確有於上開時、地，行經有燈光號誌管制
    之交岔路口闖紅燈之違規行為，原處分機關依道路交通管理
    處罰條例第53條第1 項，違反道路交通管理事件統一裁罰基
    準表之規定，裁處異議人罰鍰2,700元，尚無違誤。異議人
    猶執前詞指摘原處分不當，為無理由，應予駁回。
六、據上論斷，應依交通事件處理辦法第18條，裁定如主文。
中    華    民    國    99    年    12    月    17    日
                         交通法庭     法  官  葉明松
以上正本證明與原本無異。
如不服本裁定，應於裁定送達後五日內向本院提出抗告狀（須附
繕本）。
中    華    民    國    99    年    12    月    17    日
                                      書記書  吳冠慧

司法院資訊處製作；財團法人民間司法改革基金會備份。
